---
title: "ORB SPY — Visualizador Interactivo de Señales"
subtitle: "Zoom · Pan · Hover · 1,412 trades · 2020–2026"
author: ""
date: ""
output:
  html_document:
    toc: false
    theme: flatly
    self_contained: true
---

```{r setup, include=FALSE}
knitr::opts_chunk$set(echo=FALSE, warning=FALSE, message=FALSE, fig.width=12, fig.height=6)
library(dplyr); library(lubridate); library(ggplot2); library(scales); library(plotly); library(htmlwidgets); library(tidyr)

OUT_DIR <- "C:/Users/solis/Downloads/classic strategies"

trades <- read.csv(file.path(OUT_DIR, "orb_9y_trades.csv"))
trades$date <- as.Date(trades$date)
trades <- trades %>% 
  arrange(date) %>%
  mutate(
    trade_num = row_number(),
    cum_pnl = cumsum(pnl_usd),
    wl = ifelse(pnl_usd > 0, "Win", "Loss"),
    signal = paste(direction, wl),  # "LONG Win", "LONG Loss", "SHORT Win", "SHORT Loss"
    year = factor(year(date)),
    month_label = format(date, "%Y-%m"),
    tooltip_entry = sprintf(
      "<b>%s</b><br>Entrada: $%.2f<br>%s | %s<br>Rango ORB: $%.2f<br>Resultado: %s",
      date, entry, direction, wl, orb_range, result
    ),
    tooltip_exit = sprintf(
      "<b>%s</b><br>Salida: $%.2f<br>%s | %s<br>P&L: %+.2f<br>Resultado: %s",
      date, exit, direction, wl, pnl_usd, result
    ),
    tooltip_pnl = sprintf(
      "<b>%s</b> | %s | %s<br>Entrada: $%.2f | Salida: $%.2f<br>P&L: %+.2f | %s<br>Rango: $%.2f",
      date, direction, wl, entry, exit, pnl_usd, result, orb_range
    )
  )

# ── 4 combinaciones: colores y formas ──
signal_colors <- c(
  "LONG Win"   = "#2E7D32",
  "LONG Loss"  = "#C62828",
  "SHORT Win"  = "#2E7D32",
  "SHORT Loss" = "#C62828"
)
signal_symbols <- c(
  "LONG Win"   = "triangle-up",
  "LONG Loss"  = "triangle-up",
  "SHORT Win"  = "triangle-down",
  "SHORT Loss" = "triangle-down"
)

# SPY daily for context
library(httr); library(jsonlite)
ALPACA_KEY    <- "YOUR_ALPACA_KEY"
ALPACA_SECRET <- "YOUR_ALPACA_SECRET"
ALPACA_BASE   <- "https://data.alpaca.markets/v2/stocks"

daily_url <- sprintf("%s/SPY/bars?timeframe=1Day&start=2020-01-01T00:00:00Z&end=2026-05-04T00:00:00Z&limit=2000&adjustment=all&sort=asc&feed=iex", ALPACA_BASE)
daily_resp <- httr::GET(daily_url, httr::add_headers("APCA-API-KEY-ID" = ALPACA_KEY, "APCA-API-SECRET-KEY" = ALPACA_SECRET), httr::timeout(30))
daily_data <- jsonlite::fromJSON(httr::content(daily_resp, "text", encoding = "UTF-8"), simplifyVector = FALSE)
daily_bars <- daily_data$bars
n_daily <- length(daily_bars)
d_dates <- character(n_daily); d_closes <- numeric(n_daily)
for (k in seq_len(n_daily)) { d_dates[k] <- daily_bars[[k]]$t; d_closes[k] <- as.numeric(daily_bars[[k]]$c) }
spy_daily <- data.frame(date = as.Date(d_dates), close = d_closes) %>% 
  arrange(date) %>% 
  filter(date >= min(trades$date), date <= max(trades$date))

# Stats
total_pnl <- sum(trades$pnl_usd)
wr <- mean(trades$pnl_usd > 0) * 100
ntrades <- nrow(trades)
l_w <- sum(trades$signal == "LONG Win"); l_l <- sum(trades$signal == "LONG Loss")
s_w <- sum(trades$signal == "SHORT Win"); s_l <- sum(trades$signal == "SHORT Loss")
l_wr <- l_w / (l_w + l_l) * 100; s_wr <- s_w / (s_w + s_l) * 100
l_pnl <- sum(trades$pnl_usd[trades$direction == "LONG"])
s_pnl <- sum(trades$pnl_usd[trades$direction == "SHORT"])
```

<style>
body { font-family: 'Segoe UI', sans-serif; }
.section-title { color: #1a237e; border-bottom: 2px solid #1a237e; padding-bottom: 5px; margin-top: 30px; }
.stats-box { background: #f5f5f5; border-radius: 8px; padding: 15px; margin: 15px 0; display: flex; gap: 25px; flex-wrap: wrap; }
.stat-item { text-align: center; min-width: 80px; }
.stat-value { font-size: 22px; font-weight: bold; color: #1a237e; }
.stat-label { font-size: 11px; color: #666; }
.legend-box { display: flex; gap: 15px; flex-wrap: wrap; margin: 10px 0; font-size: 13px; }
.legend-item { display: flex; align-items: center; gap: 5px; }
.legend-shape { font-size: 18px; }
</style>

<div class="stats-box">
  <div class="stat-item"><div class="stat-value">`r ntrades`</div><div class="stat-label">TRADES</div></div>
  <div class="stat-item"><div class="stat-value">`r sprintf("%.1f%%", wr)`</div><div class="stat-label">WIN RATE</div></div>
  <div class="stat-item"><div class="stat-value">`r sprintf("$%.0f", total_pnl)`</div><div class="stat-label">P&L TOTAL</div></div>
  <div class="stat-item"><div class="stat-value" style="color:#1565C0">`r sprintf("$%.0f", l_pnl)`</div><div class="stat-label">LONG P&L</div></div>
  <div class="stat-item"><div class="stat-value" style="color:#E65100">`r sprintf("$%.0f", s_pnl)`</div><div class="stat-label">SHORT P&L</div></div>
</div>

<div class="legend-box">
  <b>Leyenda:</b>
  <span class="legend-item"><span class="legend-shape" style="color:#2E7D32">&#9650;</span> LONG Win (`r l_w`)</span>
  <span class="legend-item"><span class="legend-shape" style="color:#C62828">&#9650;</span> LONG Loss (`r l_l`)</span>
  <span class="legend-item"><span class="legend-shape" style="color:#2E7D32">&#9660;</span> SHORT Win (`r s_w`)</span>
  <span class="legend-item"><span class="legend-shape" style="color:#C62828">&#9660;</span> SHORT Loss (`r s_l`) </span>
</div>

<div style="color:#666; font-size:13px; margin-bottom:10px">
  &#9650; (triángulo arriba) = LONG &nbsp;|&nbsp; &#9660; (triángulo abajo) = SHORT &nbsp;|&nbsp; Verde = Win &nbsp;|&nbsp; Rojo = Loss
</div>

---

## 1. Equity Curve + Long/Short breakdown {.section-title}

```{r equity-interactive}
cum_plot <- plot_ly() %>%
  add_trace(data = trades, x = ~date, y = ~cum_pnl, 
            type = "scatter", mode = "lines",
            line = list(color = "#1a237e", width = 2),
            name = "Total",
            hovertemplate = "<b>%{x|%d %b %Y}</b><br>P&L Total: $%{y:.2f}<extra></extra>")

# Long cumulative
long_cum <- trades %>% filter(direction == "LONG") %>% mutate(lcum = cumsum(pnl_usd))
short_cum <- trades %>% filter(direction == "SHORT") %>% mutate(scum = cumsum(pnl_usd))

cum_plot <- cum_plot %>%
  add_trace(data = long_cum, x = ~date, y = ~lcum,
            type = "scatter", mode = "lines", line = list(color = "#1565C0", width = 1, dash = "dot"),
            name = sprintf("LONG ($%.0f)", l_pnl),
            hovertemplate = "<b>%{x|%d %b %Y}</b><br>LONG: $%{y:.2f}<extra></extra>") %>%
  add_trace(data = short_cum, x = ~date, y = ~scum,
            type = "scatter", mode = "lines", line = list(color = "#E65100", width = 1, dash = "dot"),
            name = sprintf("SHORT ($%.0f)", s_pnl),
            hovertemplate = "<b>%{x|%d %b %Y}</b><br>SHORT: $%{y:.2f}<extra></extra>") %>%
  layout(
    title = list(text = "ORB SPY — Curva de Equity (Total + Long/Short)", font = list(size = 18)),
    xaxis = list(title = "", rangeslider = list(visible = TRUE, thickness = 0.05)),
    yaxis = list(title = "P&L Acumulado (USD)", tickprefix = "$"),
    legend = list(orientation = "h", y = 1.15),
    hovermode = "x unified"
  )
cum_plot
```

---

## 2. Entradas: LONG vs SHORT — Win vs Loss {.section-title}

*&#9650; Triángulo arriba = LONG &nbsp;|&nbsp; &#9660; Triángulo abajo = SHORT &nbsp;|&nbsp; Verde = Win &nbsp;|&nbsp; Rojo = Loss*

```{r entries-interactive}
entry_plot <- plot_ly() %>%
  add_trace(data = spy_daily, x = ~date, y = ~close,
            type = "scatter", mode = "lines",
            line = list(color = "gray70", width = 0.5),
            name = "SPY", hoverinfo = "skip")

for (sig in names(signal_colors)) {
  df <- trades %>% filter(signal == sig)
  entry_plot <- entry_plot %>%
    add_trace(data = df, x = ~date, y = ~entry,
              type = "scatter", mode = "markers",
              marker = list(symbol = signal_symbols[sig], size = 6, color = signal_colors[sig], opacity = 0.7,
                            line = list(color = signal_colors[sig], width = 0.5)),
              name = sig,
              text = ~tooltip_entry, hoverinfo = "text")
}

entry_plot <- entry_plot %>%
  layout(
    title = "ENTRADAS — LONG (&#9650;) vs SHORT (&#9660;) · Verde = Win · Rojo = Loss",
    xaxis = list(title = "", rangeslider = list(visible = TRUE, thickness = 0.05)),
    yaxis = list(title = "Precio SPY (USD)", tickprefix = "$"),
    legend = list(orientation = "h", y = 1.15),
    hovermode = "closest"
  )
entry_plot
```

---

## 3. Salidas: LONG vs SHORT — Win vs Loss {.section-title}

*Misma lógica que entradas pero en el punto de salida. Hacé hover para ver P&L.*

```{r exits-interactive}
exit_plot <- plot_ly() %>%
  add_trace(data = spy_daily, x = ~date, y = ~close,
            type = "scatter", mode = "lines",
            line = list(color = "gray70", width = 0.5),
            name = "SPY", hoverinfo = "skip")

for (sig in names(signal_colors)) {
  df <- trades %>% filter(signal == sig)
  # Para salidas: mismo color pero symbol abierto (sin relleno) 
  ecol <- signal_colors[sig]
  exit_plot <- exit_plot %>%
    add_trace(data = df, x = ~date, y = ~exit,
              type = "scatter", mode = "markers",
              marker = list(symbol = "circle-open", size = 6, color = ecol, opacity = 0.7,
                            line = list(width = 1.5)),
              name = paste(sig, "Exit"),
              text = ~tooltip_exit, hoverinfo = "text")
}

exit_plot <- exit_plot %>%
  layout(
    title = "SALIDAS — LONG vs SHORT · Verde = Win · Rojo = Loss (círculo vacío = salida)",
    xaxis = list(title = "", rangeslider = list(visible = TRUE, thickness = 0.05)),
    yaxis = list(title = "Precio SPY (USD)", tickprefix = "$"),
    legend = list(orientation = "h", y = 1.15),
    hovermode = "closest"
  )
exit_plot
```

---

## 4. Vista completa: todos los trades (entrada → salida) {.section-title}

*Cada segmento vertical = 1 trade. Color y forma indican LONG/SHORT + Win/Loss.*

```{r combined-interactive}
combined <- plot_ly() %>%
  add_trace(data = spy_daily, x = ~date, y = ~close,
            type = "scatter", mode = "lines",
            line = list(color = "gray85", width = 0.4),
            name = "SPY", hoverinfo = "skip")

for (i in 1:nrow(trades)) {
  t <- trades[i, ]
  col <- if (t$wl == "Win") "rgba(46,125,50,0.25)" else "rgba(198,40,40,0.25)"
  combined <- combined %>%
    add_segments(x = t$date, xend = t$date, y = t$entry, yend = t$exit,
                 line = list(color = col, width = 0.5),
                 showlegend = FALSE,
                 text = t$tooltip_pnl, hoverinfo = "text")
}

for (sig in names(signal_colors)) {
  df <- trades %>% filter(signal == sig)
  combined <- combined %>%
    add_trace(data = df, x = ~date, y = ~entry,
              type = "scatter", mode = "markers",
              marker = list(symbol = signal_symbols[sig], size = 3.5, color = signal_colors[sig], opacity = 0.65),
              name = sig,
              text = ~tooltip_entry, hoverinfo = "text")
}

combined <- combined %>%
  layout(
    title = "ORB SPY — Todos los trades · LONG (&#9650;) / SHORT (&#9660;) · Win (verde) / Loss (rojo)",
    xaxis = list(title = "", rangeslider = list(visible = TRUE, thickness = 0.05)),
    yaxis = list(title = "Precio SPY (USD)", tickprefix = "$"),
    legend = list(orientation = "h", y = 1.15),
    hovermode = "closest"
  )
combined
```

---

## 5. P&L por Trade — Cascada cronológica {.section-title}

*Barras coloreadas por dirección + win/loss. Zoom en X para inspeccionar rachas.*

```{r waterfall-interactive}
waterfall_colors <- c(
  "LONG Win" = "#2196F3", "LONG Loss" = "#90CAF9",
  "SHORT Win" = "#FF9800", "SHORT Loss" = "#FFCC80"
)

waterfall <- trades %>%
  plot_ly(x = ~trade_num, y = ~pnl_usd, type = "bar",
          color = ~signal, colors = waterfall_colors,
          text = ~tooltip_pnl, hoverinfo = "text",
          showlegend = TRUE) %>%
  add_trace(x = ~trade_num, y = ~zoo::rollmean(pnl_usd, 50, fill = NA, align = "right"),
            type = "scatter", mode = "lines",
            line = list(color = "black", width = 1.2),
            name = "Media Movil 50",
            hoverinfo = "skip") %>%
  layout(
    title = "P&L por Trade — LONG (azul) / SHORT (naranja) · Oscuro = Win · Claro = Loss",
    xaxis = list(title = "Trade #", rangeslider = list(visible = TRUE, thickness = 0.05)),
    yaxis = list(title = "P&L (USD)", tickprefix = "$"),
    barmode = "overlay",
    legend = list(orientation = "h", y = 1.15),
    hovermode = "closest"
  )
waterfall
```

---

## 6. LONG vs SHORT: Win Rate y P&L por año {.section-title}

```{r yearly-direction}
yearly_dir <- trades %>%
  group_by(year = factor(year(date)), direction) %>%
  summarise(
    pnl = sum(pnl_usd), 
    trades = n(), 
    wr = mean(pnl_usd > 0) * 100,
    .groups = "drop"
  )

yearly_dir_plot <- yearly_dir %>%
  plot_ly(x = ~year, y = ~pnl, color = ~direction,
          colors = c("LONG" = "#1565C0", "SHORT" = "#E65100"),
          type = "bar",
          text = ~sprintf("%s: $%.0f | %d trades | WR %.0f%%", direction, pnl, trades, wr),
          hoverinfo = "text") %>%
  layout(
    title = "P&L Anual — LONG vs SHORT",
    xaxis = list(title = ""),
    yaxis = list(title = "P&L (USD)", tickprefix = "$"),
    barmode = "group",
    legend = list(orientation = "h", y = 1.1)
  )
yearly_dir_plot
```

---

## 7. LONG vs SHORT — Entradas separadas en facetas {.section-title}

*Cada dirección en su propio panel. Más fácil ver patrones de win/loss.*

```{r facet-direction}
facet_colors <- c("Win" = "#2E7D32", "Loss" = "#C62828")
facet_symbols <- c("Win" = "triangle-up", "Loss" = "triangle-down")  # no importa, se usa color

# LONG
long_entries <- trades %>% filter(direction == "LONG")
short_entries <- trades %>% filter(direction == "SHORT")

f <- list(family = "Arial", size = 13)

sub1 <- plot_ly() %>%
  add_trace(data = spy_daily, x = ~date, y = ~close,
            type = "scatter", mode = "lines", line = list(color = "gray80", width = 0.4),
            name = "SPY", hoverinfo = "skip", showlegend = FALSE) %>%
  add_trace(data = long_entries %>% filter(wl == "Win"), x = ~date, y = ~entry,
            type = "scatter", mode = "markers",
            marker = list(symbol = "triangle-up", size = 5, color = "#2E7D32", opacity = 0.7),
            name = "LONG Win", text = ~tooltip_entry, hoverinfo = "text") %>%
  add_trace(data = long_entries %>% filter(wl == "Loss"), x = ~date, y = ~entry,
            type = "scatter", mode = "markers",
            marker = list(symbol = "triangle-up", size = 5, color = "#C62828", opacity = 0.7),
            name = "LONG Loss", text = ~tooltip_entry, hoverinfo = "text") %>%
  layout(
    title = sprintf("ENTRADAS LONG (%d trades, WR %.0f%%, P&L $%.0f)", nrow(long_entries), l_wr, l_pnl),
    xaxis = list(title = "", rangeslider = list(visible = TRUE, thickness = 0.05)),
    yaxis = list(title = "Precio SPY (USD)", tickprefix = "$"),
    legend = list(orientation = "h", y = 1.1)
  )

sub2 <- plot_ly() %>%
  add_trace(data = spy_daily, x = ~date, y = ~close,
            type = "scatter", mode = "lines", line = list(color = "gray80", width = 0.4),
            name = "SPY", hoverinfo = "skip", showlegend = FALSE) %>%
  add_trace(data = short_entries %>% filter(wl == "Win"), x = ~date, y = ~entry,
            type = "scatter", mode = "markers",
            marker = list(symbol = "triangle-down", size = 5, color = "#2E7D32", opacity = 0.7),
            name = "SHORT Win", text = ~tooltip_entry, hoverinfo = "text") %>%
  add_trace(data = short_entries %>% filter(wl == "Loss"), x = ~date, y = ~entry,
            type = "scatter", mode = "markers",
            marker = list(symbol = "triangle-down", size = 5, color = "#C62828", opacity = 0.7),
            name = "SHORT Loss", text = ~tooltip_entry, hoverinfo = "text") %>%
  layout(
    title = sprintf("ENTRADAS SHORT (%d trades, WR %.0f%%, P&L $%.0f)", nrow(short_entries), s_wr, s_pnl),
    xaxis = list(title = "", rangeslider = list(visible = TRUE, thickness = 0.05)),
    yaxis = list(title = "Precio SPY (USD)", tickprefix = "$"),
    legend = list(orientation = "h", y = 1.1)
  )

sub1
sub2
```

---

## 8. Rango ORB vs P&L por dirección {.section-title}

*¿Rangos más amplios = más profit en LONG, en SHORT, o en ambos?*

```{r orb-range-interactive}
range_plot <- trades %>%
  plot_ly(x = ~orb_range, y = ~pnl_usd, type = "scatter", mode = "markers",
          color = ~signal, colors = signal_colors,
          symbol = ~signal, symbols = signal_symbols,
          marker = list(size = 6, opacity = 0.45),
          text = ~tooltip_pnl, hoverinfo = "text") %>%
  layout(
    title = "Rango ORB vs P&L — LONG (&#9650;) vs SHORT (&#9660;)",
    xaxis = list(title = "Rango ORB (USD)", tickprefix = "$"),
    yaxis = list(title = "P&L (USD)", tickprefix = "$"),
    legend = list(orientation = "h", y = 1.1),
    hovermode = "closest"
  )
range_plot
```

---

<div style="text-align: center; color: #999; margin-top: 40px; padding: 20px; border-top: 1px solid #eee;">
ORB SPY Backtest · Alpaca Markets IEX · 1,412 trades · Julio 2020 – Mayo 2026<br>
<em>&#9650; LONG &nbsp;|&nbsp; &#9660; SHORT &nbsp;|&nbsp; Verde = Win &nbsp;|&nbsp; Rojo = Loss &nbsp;|&nbsp; Scroll para zoom · Arrastrar para pan · Doble clic para reset</em>
</div>
